# 关于新收入准则合同资产的认定

提问人：fangyiting 时间：2019-12-23 20:05:33
请问陈老师 @chenyiwei新收入准则中关于合同资产归类的一些问题：
1. 一般商品买卖，合同约定到货验收合格、并开具发票后，支付货款。若年底，已发货并签收，但并未开具发票结算，形成的应收暂估款，是属于合同资产还是应收账款？（常规是只有开了发票之后，对方才会进入结算阶段）
2.一般商品买卖，与客户的结算周期是 11 月 25 日-12 月 25 日，26-31 日的销售在下年 1 月份结算单中，在 12 月 31 日时点，26-31日形成的暂估收入，是属于合同资产还是应收账款？
上述发票的开具、结算单（应等同于具体销售订单）是否属于时间流逝以外的其他因素？
3.提供定制化设备销售，合同价款分为预付款、到货款、调试款、履约保证金。其中定制化设备卖方不承担安装调试责任，仅承担指导安装责任，在到货签收时控制权就转移了。所以企业在到货签收时确认收入，那对应的调试款、履约保证金部分是否属于合同资产？
4. 合同资产减值准备：在新旧准则衔接下，针对老准则下核算在应收账款暂估的部分的合同资产，是否考虑用老准则对应的坏账准备政策计提预期信用损失？针对老准则下核算在存货核算的已完工未结算形成的合同资产，是否考虑不计提预期信用损失？

回答人：chenyiwei
1 、合同资产，是指企业已向客户转让商品而有权收取对价的权利，且该权利取决于时间流逝之外的其他因素。但是，一般理解，开票结算等事项都只是货款结算中的具体步骤，不涉及向客户提供商品或服务，即不构成单项履约义务，且开票行为本身对企业而言无需额外成本，且可使企业单方面受益，且开票行为是本企业可单方面控制的行为，因此对同时满足上述条件的开票结算，不影响 “无条件收款权利”的认定。
2 、同上，属于应收账款。
3 、是，属于合同资产。
4 、预期信用损失的确认都是需要的，与原准则下的核算科目是存货还是应收账款无关。而且新准则下也不再有此做法。

提问人：MPACC10 时间：2019-12-29 08:05:12
请教陈老师：
背景：收入准则指南 P82 页例 44 ，该例子中 2018 年 10 月确认应收账款 290 万，预计负债 50 万，主营业务收入 200 万。
疑问 1 ：
根据指南描述应收款项是无条件收取合同的权利。本例中既然确认退货率20%，为何要确认 100%的应收款，其是否与应收款的描述与资产的定义矛盾？，应收账款中的无条件收款是只名义的还是实质的，即客合同的还是考虑可变对价后的金额？
疑问 2 ：我卖甲一本书，书已经签收，合同金额是 100 ，合同约定甲半年后付款 100 给我，甲是我的下游分销商。为了与甲保持紧密战略合作伙伴关系，我预计了能会给甲提供 8 折的价格折扣以便甲倒手卖出书盈利。请问我在甲签收书后时分录如何做？
确认 80 应收款还是确认 100 应收款，若确认 80 应收款是否和指南例44 页确认（100% 确认） 290 万应收矛盾，根据退货权会计处理有关基础结论，均适用可变对价规定

回答人：chenyiwei
确认应收还是 100 万元。应收恶化相关预计负债并列，不能抵销。